【裁判字號】    97,聲,1890
【裁判日期】    980331
【裁判案由】    返還提存物
【裁判全文】
臺灣桃園地方法院民事裁定              97年度聲字第1890號
聲  請  人  永豐商業銀行股份有限公司
法定代理人  乙○○
代  理  人  甲○○
相  對  人  路佳寶企業有限公司
法定代理人  丙○○
上列當事人間聲請返還擔保金事件，本院裁定如下：
    主  文
聲請駁回。
    理  由
一、聲請人原名台北國際商業銀行股份有限公司，業依銀行法及
    金融機構合併法規定，於民國95年11月13日與建華商業銀行
    股份有限公司實施合併，合併後之存續公司並更名為永豐商
    業銀行股份有限公司，嗣於97年7 月2 日變更法定代理人為
    乙○○，分別有行政院金融監督管理委員會95年9 月8 日金
    管銀（六）字第09500345220 號函、97年7 月9 日金管銀（
    六）字第09700265540 號函可憑，合先敘明。
二、按訴訟終結後，供擔保人證明已定20日以上之期間，催告受
    擔保利益人行使權利而不行使者，或法院依供擔保人之聲請
    ，通知受擔保利益人於一定期間內行使權利並向法院為行使
    權利之證明而未證明者，法院應依供擔保人之聲請，以裁定
    命返還其提存物，民事訴訟法第104 條第1 項第3 款定有明
    文。又該條之規定，於其他依法令供訴訟上之擔保者，準用
    之，同法第106 條亦定有明文。而此所謂「訴訟終結」，在
    因假扣押或假處分所供擔保之情形，因該擔保係為保障受擔
    保利益人因不當假扣押或假處分所受損害而設，倘執行法院
    已依假扣押或假處分裁定實施假扣押或假處分之執行，則在
    執行法院撤銷其執行程序前，受擔保利益人所受損害仍可能
    繼續發生，損害額既未確定，自無強令其行使權利之理（最
    高法院85年度台抗字第645 號裁定意旨可資參照）。
三、本件聲請意旨略以：聲請人前遵本院94年度裁全字第5675號
    民事假扣押裁定，以本院94年度存字第3692號提存事件，提
    供85年度中央政府重大交通建設公債甲類第6 期債票，面額
    新台幣500 萬元1 張、50萬元2 張、10萬元3 張及息票第22
    期至第30期，合計630 萬元整為擔保，而對相對人之財產以
    本院94年度執全字第3046號實施假扣押在案。嗣因執行標的
    業經本院94年度執字第32646 號強制執行事件拍定，訴訟程
    序即已終結，遂聲請本院以96年度全聲字第383 號撤銷前開
    假扣押裁定，並以本院97年度聲字第1105號聲請本院通知相
    對人於收受通知後21日內行使權利，惟相對人未於期限內行
    使權利並為證明，爰依法聲請返還上開提存物等語，並提出
    行政院金融管理委員會函、假扣押裁定、提存書、囑託查封
    登記函、通知分配函、撤銷假扣押裁定及更正裁定、通知行
    使權利函、行政院金融管理委員會函等影本各1 件為證。
四、查聲請人主張前揭事實，業經本院依職權調閱本院94年度裁
    全字第5675號、94年度存字第3692號、94年度執全字第3046
    號、94年度執字第32646 號、96年度全聲字第383 號、97年
    度聲字第1105號卷宗，核閱屬實。聲請人雖已聲請本院以97
    年度聲字第1105號通知相對人就聲請人前開假扣押之執行所
    受之損害限期行使權利，相對人已於97年11月17日收受上開
    通知（係經寄存送達，於97年11月7 日寄存，依民事訴訟法
    第138 條第2 項規定，自寄存之日起，經10日發生效力），
    惟迄未行使權利，雖據本院依職權調閱前開通知行使權利卷
    核閱屬實，復有本院民事紀錄科查詢表2 紙及臺灣臺北地方
    法院97年12月29日北院隆文人字第0970006798號函附卷可稽
    ，然據前開假扣押執行卷內資料顯示，聲請人並未撤回假扣
    押執行程序，則相對人因該假扣押執行所受之損害仍可能發
    生，自無強令相對人行使權利之理，是聲請人之聲請與首揭
    規定不符，不能准許，爰裁定如主文。
中    華    民    國    98    年    3     月    31    日
                  民事第二庭  法  官  卓立婷
以上正本係照原本作成。
如對本裁定抗告須於裁定送達後10日內向本院提出抗告狀，並應
繳納抗告裁判費新台幣1,000 元。
中    華    民    國    98    年    4     月    1     日
                              書記官   黃進傑


司法院資訊處製作；財團法人民間司法改革基金會備份。
